臺灣臺中地方法院民事判決
110年度沙簡字第733號
原      告  張彩蓮  
被      告  陳鑾    
訴訟代理人  柯柄瑜  
上列當事人間請求損害賠償事件，本院於民國111年4月27日言詞
辯論終結，判決如下：
    主      文
原告之訴駁回。
訴訟費用由原告負擔。
    事實及理由
一、原告主張：被告於民國109年3月15日委託臺中市大甲區原良
    不動產仲介經紀社（下稱原良經紀社），將臺中市○○區○○路
    ○段000○00號房屋（下稱系爭房屋）出賣予原告。被告在委
    託之前，請工人重新粉刷牆壁，讓房子看起來很新，但房屋
    成交不到1年，陸續出現油漆剝落及嚴重壁癌重大缺失，造
    成居住人恐慌及不舒服，原告係依照民法第366條規定，以
    特約免除或限制出賣人關於權利或物之瑕疵擔保義務者，如
    出賣人故意不告知其瑕疵，其特約為無效。從頭到尾，就是
    原告發現一樣瑕疵，請被告處理，但被告都沒有告訴原告系
    爭房屋還有其他問題，原告都不知道這個屋子真實情形，所
    以被告是故意不告知，故本件係依契約瑕疵法律關係請求被
    告給付。至於被告所提110年1月23日所簽立的屋況瑕疵協議
    切結書（下稱切結書）確實是原告簽名蓋印的。原告確實有
    收到兩筆新臺幣（下同）8萬元的錢。第一筆8萬元是廚房上
    方天花板損壞的賠償。第二筆8萬元是賠償嚴重滲漏水，下
    雨天房子會淹水、漏水。本案是請求壁癌、油漆剝落，這是
    原告在110年8月19日調解協商完畢後才發現的。並聲明：被
    告應賠償原告20萬元，及自起訴狀繕本送達翌日起至清償日
    止，按年息百分之5計算之利息。
二、被告則以：被告於109年3月15日委託訴訟代理人（下稱柯柄
    瑜）代理，出售系爭房屋，因房屋長久未住，請人清潔打掃
    及油漆粉刷。雖銷倍標的現況說明書內就房屋滲漏水項目勾
    選否，但原良經紀社仲介黃郁儒到場確認後，以電話告知柯
    柄瑜有滲漏水問題，故柯柄瑜已告知仲介如有意願購買系爭
    房屋，請自行做好頂樓、外牆防水工程，以避免屋內滲漏水
    情形，經仲介將實際屋況告知原告進行磋商及協調時，原告
    願意購買，但希望能調降價格，故被告將底標價由230萬元
    降至220萬元後達成交易，且為免口說無憑，於不動產買賣
    契約書第12條有特別約定：漏水部分由買方自行修復等語，
    其後雙方於109年8月16日完成點交。但交屋後原告於109年1
    2月22日、110年1月17日通知柯柄瑜，發現有鋼筋裸露情形
    ，其後雙方於110年1月23日協調時，被告考量到系爭房屋是
    28年老屋，多少都會有屋況瑕疵問題，最後以8萬元做為補
    貼原告，依當天所簽的切結書也表明：爾後屋況再有其他事
    情發生皆與屋主無關，屋主不再負擔屋況瑕疵擔保責任，維
    修概由買方自行負擔，與賣方及仲介方無涉，不得再請求任
    何補償，絕無異議等語，被告並當場給付完畢。惟被告於11
    0年7月30日再收到法院簡易庭通知書，原告同樣以鋼筋裸露
    及四面牆壁嚴重滲露水為原因，提起損害賠償之請求，其後
    被告經調解委員出面調解後，仍再當場給付原告8萬元，調
    解筆錄內亦記明：聲請人（即原告）其餘請求拋棄等語。惟
    原告卻一而再，再而三以不同發生原因多次提告，故原告之
    請求顯無理由。並聲明；原告之訴駁回。
三、得心證之理由：
  ㈠原告主張兩造就系爭房屋成立買賣，及被告主張先前已賠償
    原告2次各8萬元之事實，有被告所提不動產買賣契約書、切
    結書、本院110年度沙司小調字第347號調解筆錄（見本院卷
    第55-59、123-133頁）為憑，並均為兩造所不爭執，自堪信
    為真正。
  ㈡原告雖主張被告第一筆8萬元賠償是廚房上方天花板損壞的賠
    償。第二筆8萬元賠償是嚴重滲漏水，下雨天房子會淹水、
    漏水。本案是請求壁癌、油漆剝落，這是原告在110年8月19
    日調解協商完畢後才發現的，被告都沒有告訴原告系爭房屋
    還有其他問題，所以被告是故意不告知，故本件係依契約瑕
    疵法律關係請求被告給付，並提出照片1張（見本院卷第23
    頁）為證，惟被告則以上詞否認。經查：
　⒈證人即系爭房屋之仲介黃郁儒於本院111年4月27日言詞辯論
    時已證稱：系爭房屋成交時，我只看到廚房天花板（漏水）
    部分，所以當時約定220萬元，漏水由原告負責，後來成交
    後幾個月，房子有出租，出租後有發現其他牆壁也有漏水，
    所以後來才請吳佳縉代書擬定第一次協調8萬元，就是法院
    卷第55頁的切結書，是依照吳佳縉代書所擬定的草稿加以修
    訂，這次漏水位置我印象中是大房間的牆壁。雖然買賣契約
    書上第12條已經約定以現況點交，漏水部分由買方自行修復
    ，但原告主張契約擬定時，由他修繕是指針對廚房部分，所
    以後面就要求仲介公司協調，所以我才請兩造來協調，當初
    賣方的主張，畢竟賣的是中古屋，原本就有修繕部分，為了
    避免原告以後發現一樣瑕疵，又向被告主張，畢竟中古屋跟
    新成屋不同，所以被告才要求切結書這樣訂定，原告也簽署
    了，有給雙方都有看這份切結書後才簽名。雖然簽立這份切
    結書，但兩造於110年8月19日調解時，我也有來參加調解，
    被告也有說已經賠過了，為何還要再來，被告只是想到釋出
    善意，原告可能覺得8萬元賠得不夠，所以可能兩造才又成
    立調解。就原告本次主張交屋不到1年，陸續在主臥房及次
    臥室出現油漆剝落及嚴重壁癌等情形，在當初簽買賣契約書
    時，並沒有這方面的油漆剝落跟壁癌的瑕疵，因為交屋前還
    有去看現場。以本件接近30年中古屋，買來就要重做防水，
    所以我們介紹中古屋時，就一定會建議不可能跟新成屋一樣
    等語（見本院卷202-204頁），足證依兩造於切結書簽立時
    之真意，原告確已同意爾後屋況再有其他事情發生，應由其
    自行負擔，而與被告及仲介方無涉，不得再請求任何補償無
    誤。
　⒉至原告雖再主張被告於買賣時有故意不告知瑕疵情形，惟依
    前述證人黃郁儒之證述可知，系爭房屋於交屋時確無原告本
    件所主張主臥房及次臥室出現油漆剝落及嚴重壁癌等情形，
    參以依原告陳述，該瑕疵其係在110年8月19日調解協商完畢
    後才發現的，距離被告主張之點交系爭房屋109年8月16日時
    ，已相距1年，而證人黃郁儒前述證詞亦表示以本件接近30
    年中古屋，買來就要重做防水，所以我們介紹中古屋時，就
    一定會建議不可能跟新成屋一樣等語，尢難認定確有原告所
    述被告於簽立買賣契約時，確有故意不告知主臥房及次臥室
    出現油漆剝落及嚴重壁癌之情形，故原告主張被告因此應負
    瑕疵擔保責任自不可採。
四、綜上所述，本件原告既未舉證證明被告確有故意不告知瑕疵
    情形，其主張依契約瑕疵之法律關係，訴請被告應給付20萬
    元，及自起訴狀繕本送達翌日起至清償日止，按年息百分之
    5計算之利息，為無理由，應予駁回。
五、本件事證已臻明確，兩造其餘陳述及主張或攻繫防禦方法，
    對判決之結果不生影響，爰不一一條列審究，併此敘明。
六、結論：原告之訴為無理由，依民事訴訟法第78條，判決如主
    文。　　　
中　　華　　民　　國　　111 　年　　5 　　月　　11　　日
                  沙鹿簡易庭   法  官  黃建都
以上為正本係照原本作成。
如不服本判決，應於送達後20日內，向本院提出上訴狀並表明上
訴理由，如於本判決宣示後送達前提起上訴者，應於判決送達後
20日內補提上訴理由書（須附繕本）。如委任律師提起上訴者，
應一併繳納上訴審裁判費。
中　　華　　民　　國　　111 　年　　5 　　月　　11　　日
                               書記官